臺灣屏東地方法院刑事判決
111年度金訴字第226號
公  訴  人  臺灣屏東地方檢察署檢察官
被      告  方景立



            林裕庭



上列被告因詐欺等案件，經檢察官提起公訴（110年度偵字第540
5號），被告於準備程序中就被訴事實為有罪之陳述，經告知簡
式審判程序之旨，並聽取當事人之意見後，經本院合議庭裁定由
受命法官獨任進行簡式審判程序，判決如下：
    主  文
方景立犯三人以上共同詐欺取財罪，處有期徒刑壹年貳月。
林裕庭犯三人以上共同詐欺取財罪，處有期徒刑壹年貳月。
    事實及理由
一、犯罪事實及證據名稱，除後述外，餘均引用起訴書之記載（
    如附件）：
  ㈠犯罪事實欄一第2至3行「加入以真實姓名年籍不詳、綽號『原子
    小金剛』、『馬力歐』等成年人為首之詐欺集團」後增列「（方景
    立、林裕庭參與犯罪組織部分均經另案判決確定）」。
  ㈡證據名稱增列「被告方景立、林裕庭於本院準備程序及審理
    中之自白」。
二、論罪科刑：
  ㈠核被告方景立、林裕庭所為，均係犯刑法第339條之4第1項第
    2款之三人以上共同詐欺取財罪、洗錢防制法第14條第1項之
    一般洗錢罪。
  ㈡被告2人與「原子小金剛」、「馬力歐」及其他詐欺集團成員間
    ，有犯意聯絡及行為分擔，應論以共同正犯。
  ㈢被告2人推由被告方景立多次提領告訴人陳雅斐匯入款項之行
    為，係於密接之時間、地點，接續提領數筆款項，侵害同一
    告訴人之財產法益，且目的單一，各舉動之獨立性極為薄弱
    ，依一般社會健全觀念，難以強行分離，包括評價為一行為
    ，較為合理，應論以接續犯。
  ㈣被告2人以一行為觸犯三人以上共同詐欺取財罪、一般洗錢罪
    ，皆為想像競合犯，各應從一重之三人以上共同詐欺取財罪
    處斷。
  ㈤被告2人關於一般洗錢犯行均於本院審理中自白，符合洗錢防
    制法第16條第2項減輕其刑之規定，雖因從一重之三人以上
    共同詐欺取財罪處斷，且無以一般洗錢罪之最輕本刑形成處
    斷刑之情形，已無再依前揭規定減輕其刑之必要與空間，仍
    將於量刑時審酌。
  ㈥爰審酌被告2人正值青壯年，不循正當途徑賺取錢財，為貪圖
    不法利得，加入本案詐欺集團分工合作，共同與本案詐欺集
    團成員以詐術騙取告訴人之金錢，犯罪所生之危害程度非輕
    ，所為實屬可議。被告2人未能與告訴人達成和解、調解或
    賠償所受損害，應為其等不利之考量。惟念及被告2人犯後
    坦承犯行（含一般洗錢罪）。兼衡被告2人在本案犯罪中所
    扮演之角色、參與犯罪之程度、犯罪動機、目的、手段、告
    訴人所受損害、被告2人於本院審理中自陳之智識程度與生
    活狀況（本院卷第148頁）等一切情狀，各量處如主文所示
    之刑。
三、沒收：
  ㈠無證據證明被告2人確已獲取犯罪所得，無從宣告沒收犯罪所
    得。
  ㈡至被告2人分工合作提領、轉交予詐欺集團成員之洗錢標的，
    因已轉交，被告2人未具實際管領支配力，自無庸依洗錢防
    制法第18條第1項規定於被告2人罪刑項下宣告沒收。
四、如不服本判決，應於收受判決後20日內向本院提出上訴書狀
    ，並應敘述具體理由（均須按他造當事人之人數附繕本）。
    　
據上論斷，應依刑事訴訟法第273條之1第1項、第299條第1項前
段、第310條之2、第454條，判決如主文。
本案經檢察官施柏均提起公訴，檢察官王光傑到庭執行職務。
中　　華　　民　　國　　111 　年　　9 　　月　　15　　日
                    刑事第二庭  法  官  楊子龍
以上正本證明與原本無異。
如不服本判決應於收受判決後20日內向本院提出上訴書狀，並應
敘述具體理由；其未敘述上訴理由者，應於上訴期間屆滿後20日
內向本院補提理由書（均須按他造當事人之人數附繕本）「切勿
逕送上級法院」。
中　　華　　民　　國　　111 　年　　9 　　月　　15　　日
                                書記官  鄭嘉鈴
附錄論罪科刑法條：
【中華民國刑法第339條之4】
犯第339條詐欺罪而有下列情形之一者，處1年以上7年以下有期
徒刑，得併科1百萬元以下罰金：
一、冒用政府機關或公務員名義犯之。
二、三人以上共同犯之。
三、以廣播電視、電子通訊、網際網路或其他媒體等傳播工具，
    對公眾散布而犯之。
前項之未遂犯罰之。
【洗錢防制法第14條】
有第二條各款所列洗錢行為者，處7年以下有期徒刑，併科新臺
幣5百萬元以下罰金。
前項之未遂犯罰之。
前二項情形，不得科以超過其特定犯罪所定最重本刑之刑。
附件：
臺灣屏東地方檢察署檢察官起訴書
                                     110年度偵字第5405號
　　被　　　告　方景立　
　　　　　　　　林裕庭　
上列被告等因詐欺等案件，業經偵查終結，認應提起公訴，茲將
犯罪事實及證據並所犯法條分敘如下：
　　　　犯罪事實
一、方景立、林裕庭於民國108年間某日起，分別透過洪璽鈞、吳
    育倫、陳雅琳之招募，加入以真實姓名年籍不詳、綽號「原子
    小金剛」、「馬力歐」等成年人為首之詐欺集團，共同基於三
    人以上共同詐欺取財、洗錢以掩飾及隱匿詐欺取財所得去向
    與所在之犯意聯絡，先由該詐欺集團其他成員於108年12月28
    日18時許，撥打電話予陳雅斐，佯裝Facebook網路店家「i3
    Fresh愛上新鮮」並向其誆稱：因作業錯誤造成誤刷，需前
    往ATM操作取消分期付款云云，致陳雅斐陷於錯誤，遂依其
    指示，於108年12月29日14時37分、14時39分、14時57分，
    分別匯款新臺幣（下同）2萬9,987元、2萬9,988元、2萬9,9
    85元至其指定之中華郵政股份有限公司（下稱郵局）帳號00
    0-00000000000000號帳戶（戶名：周儀璇，所涉詐欺罪嫌，
    業經臺灣臺中地方檢察署檢察官以110年度偵字第5679號為不
    起訴處分確定）。復由方景立持上開帳戶之金融卡，於附表所
    示之時間、地點，將上開款項提領後，交付予駕駛車牌號碼0
    00-0000號自用小客車之林裕庭，再由林裕庭轉交予真實姓
    名年籍不詳之詐欺集團成員。嗣陳雅斐察覺有異，報警處理，始
    悉上情（洪璽鈞、吳育倫、陳雅琳、方澤源所涉詐欺等罪嫌
    ，另為不起訴處分）。
二、案經陳雅斐訴由屏東縣政府警察局內埔分局報告偵辦。
　　　　證據並所犯法條
一、證據清單及待證事實：
編號 證據名稱 待證事實 1 被告方景立於警詢及偵查中之自白 被告方景立坦承提領如附表所示款項後，轉交予被告林裕庭之事實。 2 被告林裕庭於警詢及偵查中之自白 被告林裕庭坦承自被告方景立收受如附表所示款項後，轉交予真實姓名年籍不詳之詐欺集團成員之事實。 3 證人即告訴人陳雅斐於警詢中之證述 告訴人陳雅斐遭詐欺集團詐騙，而將前開款項匯入前開帳戶之事實。 4 監視錄影畫面翻拍照片18張、告訴人陳雅斐提出之手機畫面擷圖4張、周儀璇之郵局帳戶交易明細1份 被告方景立於附表所示之時、地，提領如附表所示款項之事實。 
二、按詐欺行為人為掩飾其詐欺所得財物之去向，而令被害人將款
    項轉入其掌控之人頭帳戶，再由詐欺行為人或他人前往提領現
    金，或再將領得之現金上繳詐欺集團成員，即在詐騙款與詐欺
    集團最終獲益者間，創造難以追索之金流斷點，詐欺集團成員亦
    正欲藉此手段掩飾詐騙款項之真正金流，核屬洗錢防制法第14
    條第1項之洗錢行為（臺灣高等法院110年度上訴字第495號判決
    意旨參照）。本件被告2人及所屬詐欺集團其他成員，共同以
    前揭迂迴方式，以前開人頭帳戶供告訴人陳雅斐匯款，並由
    被告2人取得該人頭帳戶金融卡及密碼前往領款，再將款項提領
    後層轉其他詐欺集團成員，足認渠等係藉人頭帳戶使詐騙款
    金流形成追索斷點，以掩飾詐騙款實際去向，是有洗錢犯意及
    犯行，被告2人前開犯行自應論洗錢防制法第14條第1項之一般
    洗錢罪。是核被告方景立、林裕庭所為，均係犯刑法第339條
    之4第1項第2款之三人以上共同詐欺取財、洗錢防制法第14
    條第1項之一般洗錢等罪嫌。又被告方景立、林裕庭，及所屬
    詐欺集團其他成員，就所涉上開罪嫌，有犯意聯絡與行為分擔
    ，均請論以共同正犯。另被告方景立、林裕庭以一行為同時觸
    犯上開2罪名，為想像競合犯，均請依刑法第55條前段規定
    ，從一重之三人以上共同詐欺取財罪處斷。
三、依刑事訴訟法第251條第1項提起公訴。
　　此　致
臺灣屏東地方法院
中　　華　　民　　國　 111　　年　　5 　　月　　18　　日
　　　　　　　　　　　　　    檢察官 施柏均
附表：　　
編號 提款人 地點 提款時間  提款金額 (新臺幣) 1 方景立 屏東縣○○鄉○○路00號（萬巒郵局） 108年12月29日14時44分 6萬元 2 方景立 同上 108年12月29日15時5分 3萬元